【裁判字號】    96,訴,30
【裁判日期】    970930
【裁判案由】    損害賠償
【裁判全文】
臺灣高等法院臺中分院民事判決            96年度訴字第30號
原      告    癸○○    台中市.
              己○○
              戊○○
              庚○○
上列三人共同  丙○○    住同上
法定代理人
共      同    游琦俊律師
訴訟代理人
共同複代理人  黃錦郎律師
被      告    勝利交通事業有限公司
                        設台中市○區○○街13號
法定代理人    乙○○    住同上
訴訟代理人    甲○○    住台中市○區○○○路一段242號12樓
複代理人      丁○○    住同上
被      告    丑○○    住台中市南屯區○○○○街99號
訴訟代理人    子○○    住同上
被      告    大地交通事業有限公司
                        設台中市○區○○路439號
法定代理人    辛○○    住同上
訴訟代理人    壬○○    住同上
上列被告等因過失傷害案件，原告提起刑事附帶民事訴訟，請求
侵權行為損害賠償事件，經本院刑事庭移送前來（96年度交附民
字第34號），本院於97年9月17日言詞辯論終結，判決如下：
    主      文
被告應連帶給付原告癸○○新台幣伍拾玖萬壹仟肆佰陸拾參元、
原告己○○新台幣參拾陸萬肆仟捌佰柒拾壹元、原告戊○○新台
幣壹拾捌萬參仟肆佰肆拾參元、原告庚○○新台幣壹拾伍萬壹仟
伍佰伍拾捌元及自96年2月9日起至清償日止，按年息百分之五計
算之利息。
原告其餘之訴駁回
訴訟費用由被告連帶負擔三分之一，餘由原告負擔。
原告假執行之聲請駁回。
    事實及理由
壹、程序方面：
一、被告丑○○經合法通知，無正當理由未於最後言詞辯論期日
    到場，核無民事訴訟法第 386條各款所列情形，爰依原告之
    聲請，就此部分由其一造辯論而為判決，核先敘明。
二、按訴狀送達後，原告不得將原訴變更或追加他訴。但被告同
    意者或請求之基礎事實同一者或擴張、減縮應受判決事項之
    聲明者及不甚礙被告之防禦及訴訟之終結者，不在此限。被
    告於訴之變更或追加無異議，而為本案之言詞辯論者，視為
    同意變更或追加。民事訴訟法第255條第1項第1、2、3、7款
    及第 2項分別定有明文。本件原告癸○○起訴時請求被告應
    連帶給付新台幣（以下同）173 萬4711元，嗣於訴訟中（97
    年 6月23日準備程序筆錄，參本院卷(二)第48、49頁）減縮請
    求金額為 166萬1463元，被告不為異議而為言詞辯論，且其
    基礎事實同一，於被告防禦及訴訟終結無礙，依法應予准許
    。
貳、實體方面：
一、原告起訴主張：本件駕駛人陳保霖為被告勝利交通事業有限
    公司（以下稱勝利公司）之受僱員工，係營業自小客車司機
    ，駕駛車號：2Q-547號營業用自小客車；被告丑○○為被告
    大地交通事業有限公司（以下稱大地公司）之受僱員工，係
    營業自小客車司機，駕駛車號：426-NK號營業用自小客車；
    陳保霖於民國（以下同）94年 5月29日上午6時5分許，駕駛
    車牌號碼2Q-547號營業用自小客車，途經台中市西屯區○○
    ○路與朝富路口時，理應注意汽車行駛時，駕駛人應注意車
    前狀況，並隨時採取必要之安全措施，及汽車行近行人穿越
    道時，應減速慢行，而依當時天候晴、光線晨光、柏油路面
    乾燥無缺陷、道路無障礙物、視距良好及行車管制號誌正常
    等情，又無不能注意之情事，竟疏於注意車前狀況且未減速
    慢行，即貿然穿越前揭路口，而被告丑○○於同一時間適巧
    駕駛車牌號碼426-NK號營業用自小客車，搭載原告癸○○及
    其子女即原告己○○、戊○○、庚○○等人行經前揭路口，
    本亦應注意駕駛人駕駛汽車，應遵守道路交通標誌之指示，
    且依當時情形，又無不能注意之情事，竟未遵守前揭路口掛
    有禁止左轉之交通標誌，即貿然違規左轉往朝富路方向行駛
    ，致陳保霖所駕車輛車頭與丑○○所駕車輛右側車身發生碰
    撞，並致原告癸○○、己○○、戊○○、庚○○等四人分別
    受有腦震盪、頭皮及前額裂傷10公分、右腋挫傷；舌部撕裂
    傷、左側恥骨閉鎖式骨折；腦震盪、頭部撕裂傷16公分、臉
    部裂傷 2公分；輕微腦震盪、頸部扭傷等傷害；爰依民法第
    184條第1項、第188條第1項、第191條之2規定，由其僱用人
    即被告勝利公司、大地公司與被告丑○○就本件車禍之損害
    連帶負無過失賠償責任。是原告四人自得依據上開規定就被
    告等之共同侵權行為請求下列之損害賠償：(一)原告癸○○部
    分：共166萬1463元。醫療費：原告癸○○已支出醫療費1
    萬7487元。而於本件車禍後，其除頭部縫合多針之傷疤外，
    亦在臉部額頭留下明顯疤痕、已造成臉部破相傷殘，因應服
    務於教育界之工作和回復原貌之需求，後續仍需進行多次之
    美容（磨皮、整型、美白等）手術，預計支出美容費用50萬
    元。合計51萬7487元看護費用：原告4 人於本件車禍後，
    分別於94年 5月29日至同年6月3日僱請卯○○為其看護，每
    日看護費800元，看護期間共6日，計支出4800元，於94年6
    月4日至同年9月1日僱請寅○○為其看護，每日看護費500元
    ，看護期間共90日計支出4萬5000元，以上合計4萬9800元。
    減少薪資收入之損失：原告癸○○自94 年5月29日本件車
    禍受傷時起至96年2月1日本件起訴時止，已因本件車禍接受
    治療無法工作請假96日，其於上開96日請假中，雖均由服務
    單位逢甲大學給付薪資，然其中包含27日係以原告癸○○原
    有之每年有薪慰勞假抵銷之，上開27日之有薪休假仍屬因本
    件車禍而遭抵銷，而原告癸○○每日薪資為1744元，故原告
    癸○○仍受有上開27日之有薪休假損害計 4萬7088元；另原
    告癸○○因本件車禍受傷後，遺有腦皮質挫傷，未提及開放
    性顱內傷口與意識狀況之後遺症，膚部粘連囊炎，未明示之
    焦慮狀態，遵醫囑須長期休養（約三個月）並繼續追蹤治療
    ，原告癸○○據此復向服務單位請准病假，期間自96年9月3
    日起至96年12月2日止，共計3個月，其中亦包含27日係以其
    原有之每年有薪慰勞假抵銷之，故上開27日之有薪休假亦仍
    屬因本件車禍而遭抵銷，而原告癸○○每日薪資為1744元，
    故其亦再受有上開27日之有薪休假損害計 4萬7088元，此部
    分亦在此一併追加提出請求。故有關原告癸○○所受減少薪
    資收入之損害為 9萬4176元。精神慰撫金：原告癸○○除
    頭部縫合多針之傷疤外，亦在臉部額頭留下明顯疤痕，已造
    成臉部後續仍需進行美容手術，且頭部與胸部仍因頭部撞擊
    內傷，致使形成習慣性頭痛與胸痛、背痛之後遺症。其於精
    神和身體被傷害所承受之痛苦，實非常人所能承受，三名子
    女受創和掛念無法探視生病公婆及重病臥床的母親（已於95
    年12月 2日去逝）之心靈煎熬更非筆墨所能形容，就此請求
    被告等賠償精神慰撫金100萬元。(二)原告己○○部分：共156
    萬4871元。醫療費：原告己○○已支出醫療費 1萬5071元
    。本件車禍後，原告己○○除舌部撕裂傷之傷疤使其言語發
    音清晰度及言語速度明顯受損外，亦造成左側恥骨閉鎖式骨
    折留下長期運動受力疼痛，實已造成正常言語和應有行動便
    利性的傷殘，因應保障己○○承受教育和生活學習之本能和
    回復原有機能之需求，後續仍需進行多次之復健（言語發音
    矯正、左側恥骨閉鎖式骨折受力運動矯正等）及相關因應復
    健必要之手術，預計支出復健費用50萬元。看護費用：原
    告己○○於本件車禍後，分別於94年 5月29日至同年6月3日
    僱請卯○○為其看護，每日看護費800元，看護期間共6日，
    計支出4800元，於94年6月4日至同年9月1日僱請寅○○為其
    看護，每日看護費500元，看護期間共90日計支出4萬5000元
    ，以上合計 4萬9800元。精神慰撫金：原告己○○因車禍
    造成舌頭嚴重撕裂致舌頭斷裂快一半，經縫合後現在說話靈
    活度與車禍前相比較有明顯遲緩與不清淅現象。另己○○恥
    骨斷裂，至目前為止亦無法提重物及正常進行學校之足部體
    育活動，且亦會發生偶發性的疼痛。己○○原就讀立人中學
    國中部一年級，因本次車禍住院與療養三個月，致使學業之
    學習進度嚴重落後，需轉學到一般國中，對於己○○人生教
    育規劃之前程影響傷害無可彌補。就此請求被告等賠償精神
    慰撫金100萬元。(三)原告戊○○部分：共156萬8443元。醫
    療費：原告戊○○已支出醫療費1萬 8643元。而本件車禍後
    原告戊○○因車禍造成頭皮大幅度撕裂縫合和眼角撕裂縫合
    之傷口，皆造成明顯疤痕，因應青春期小女生重視顏面美麗
    及未來成長面對社會之感觀和回復原貌之需求，後續仍需進
    行多次之美容（磨皮、整型、美白等）手術，預計支出美容
    費用50萬元。看護費用：原告戊○○於本件車禍後，分別
    於94年 5月29日至同年6月3日僱請卯○○為其看護，每日看
    護費800元，看護期間共6日，計支出4800元，於94年6月4日
    至同年 9月1日僱請寅○○為其看護，每日看護費500元，看
    護期間共90日計支出4萬5000元，以上合計4萬9800元。精
    神慰撫金：原告戊○○因車禍造成頭皮大幅度撕度縫合和眼
    角撕裂縫合，皆造成明顯疤痕，對於小女生重視顏面美麗之
    感觀，在其心理的傷害，已從其車禍之日常行為與車禍前相
    較之乖戾可顯見，將來亦需進行頭部和臉部之美容整型手術
    及心理復健。且車禍大力撞擊頭部亦造成會作偶發性頭痛和
    不定時的昏睡。就此請求被告等賠償精神慰撫金100萬元。
    (四)原告庚○○部分：共55萬1558元。醫療費：原告庚○○
    已支出醫療費1758元。看護費用：原告庚○○於本件車禍
    後，分別於94年 5月29日至同年6月3日僱請卯○○為其看護
    ，每日看護費800元，看護期間共6日，計支出4800元，於94
    年6月4日至同年9月1日僱請寅○○為其看護，每日看護費50
    0元，看護期間共 90日計支出4萬5000元，以上合計4萬9800
    元。精神慰撫金：原告庚○○車禍時並無明顯外傷，但車
    禍發生後，頭部經碰撞亦有極度的不適，且至目前為止，其
    亦嚴重排斥再搭乘計程車，且車禍後之情緒顯較為暴躁且讀
    書無法專注，對其心靈與行為亦有重大影響和產生無可預期
    之後遺症。就此請求被告等賠償精神慰撫金50萬元。原告聲
    明求為判決：(一)被告等應連帶給付原告癸○○166萬 1463元
    、原告己○○156萬4871元、原告戊○○156萬8443元、原告
    庚○○55萬1558元，及均自起訴狀繕本送達最後一位被告之
    翌日起至清償日止，按年息百分之五計算之利息。(二)訴訟費
    用由被告等連帶負擔。(三)原告願供擔保，請准宣告假執行。
二、被告則以：醫療費用有收據的部分不爭執。看護費用有重複
    計算之情形。精神慰撫金請求過高，其中原告等自94年5月2
    9日入院，至94年6月3日部分的看護費不爭執。其餘自94年6
    月4日至94年9月 1日僱請寅○○看護，請求18萬元看護費部
    分，被告等認無需要，不同意支付。另有關原告癸○○主張
    因車禍無法工作減少薪資收入部分，因原告癸○○的任職單
    位仍然有支薪，故不同意支付。答辯之聲明：駁回原告之訴
    。
三、經查，原告主張駕駛人陳保霖為被告勝利公司之受僱員工，
    被告丑○○為被告大地公司之受僱員工；陳保霖於94年5 月
    29日上午6時5分許，駕駛營業用自小客車，途經台中市西屯
    區○○○路與朝富路口時，疏於注意車前狀況且未減速慢行
    ，貿然穿越前揭路口，而被告丑○○於同一時間駕駛營業用
    自小客車，搭載原告等人行經前揭路口，亦未遵守禁止左轉
    之交通標誌，貿然違規左轉，致陳保霖所駕車輛車頭與丑○
    ○所駕車輛右側車身因而發生碰撞，並致原告等四人分別受
    有如前述之傷害；陳保霖、丑○○所涉過失傷害罪亦均經判
    處罪刑確定等情，有澄清醫院診斷證明書、病歷資料、臺灣
    台中地方法院檢察署95年度偵字第6212號起訴書、臺灣台中
    地方法院95年度交易字第 419號刑事判決及本院95年度交上
    易字第1529號刑事判決可稽（參本院附民卷第10至17頁、本
    院卷(一)第3至 6、41、42、85至131頁），且為被告所不爭執
    ，自堪信為真實。
四、按因故意或過失，不法侵害他人之權利者，負損害賠償責任
    。數人共同不法損害他人之權利者，連帶負損害賠償責任。
    受僱人因執行職務，不法侵害他人之權利者，由僱用人與行
    為人連帶負損害賠償責任。不法侵害他人之身體或健康者，
    對於被害人因此喪失或減少勞動能力或增加生活上之需要時
    ，應負損害賠償責任。不法侵害他人之身體、健康、名譽、
    自由、信用、隱私、貞操，或不法侵害其他人格法益而情節
    重大者，被害人雖非財產上之損害，亦得請求賠償相當之金
    額。民法第184第1項前段、第185條第1項前段、第188條第1
    項前段、第193條第1項、第195條第1項前段分別定有明文。
    又依民法第216條第1項規定，損害賠償，除法律另有規定或
    契約另有訂定外，應以填補債權人所受損害及所失利益為限
    。本件陳保霖、丑○○駕車過失肇事，致原告受傷，該過失
    行為與原告等所受傷害間，自具有相當因果關係。從而，原
    告等依上開規定，請求被告丑○○負損害賠償責任，自屬有
    據。又陳保霖為勝利公司之受僱人，丑○○為大地公司之受
    僱人，此為兩造所不爭執，陳保霖與丑○○因執行職務不法
    侵害原告等人之權利，業經認定，原告主張勝利公司、大地
    公司與陳保霖、丑○○應負連帶賠償責任，係屬有據。茲就
    原告請求之金額，是否應予准許，分述如下：
（一）原告癸○○部分：
  1.醫療費用部分：
    原告癸○○主張因被告過失致受有前述傷害，其於治療期間
    支出之醫療費用共計 1萬7487元，有提出之醫療費用收據為
    憑，且為被告等所不爭執，堪認此部分之主張為真實。原告
    癸○○雖稱其於本件車禍後，其除頭部縫合多針之傷疤外，
    亦在臉部額頭留下明顯疤痕，後續仍需進行多次之美容手術
    ，預計請求支出美容費用50萬元云云。然依鑑定之結果，認
    原告癸○○：頭皮內傷痕，並無外觀疤痕問題。右側前
    額有白色扁平，直線疤痕，其長約4公分，寬約0.2公分，其
    中 3公分疤痕方向與前額皺紋線呈60度垂直，故疤痕明顯，
    如想以美容改善，可以重新縫合方式，其費用約1.5－3萬元
    。此有台中榮民總醫院之鑑定報告附卷可稽（參本院卷(二)第
    5 頁），上開鑑定已就原告癸○○頭部傷痕、外觀等問題詳
    為鑑定說明，自堪採信，本院斟酌情狀，認應以 3萬元為適
    當，超過部分之請求，為無理由。故原告癸○○之醫療費用
    總共為「4萬7487元」（計算式：17,487元＋30,000元＝47,
    487元）。
  2.增加生活上需要部分：
    經查，原告癸○○等四人於本件車禍後，於94年 5月29日至
    同年 6月3日住院期間僱請卯○○為其看護，每日看護費800
    元，看護期間共 6日，計支出「4800元」，此有證人卯○○
    於本院證稱屬實，並有收據乙紙附卷可稽（參本院附民卷第
    20頁），故原告癸○○此部分之請求，為有理由。另原告癸
    ○○主張其於94年6月4日至同年9月1日僱請寅○○為其看護
    ，每人每日看護費500元，看護期間共90日計支出4萬5000元
    部分；證人寅○○於本院證稱：「（法官：是否自94年6月4
    日到94年9月1日受僱到原告家裡照顧幫傭？）有。（法官：
    照顧期間，照顧幾個人？）二個小朋友在家裡，老三還有上
    學。（法官：當時照顧的事項？）餐點、清洗、打掃外，還
    有己○○骨折行動不便，照顧他。（法官：費用如何計算？
    ）每日2000元，前後合計 3個月共90天。當時我自己每日仍
    在上課，沒有課的時候，及晚上的時候，另外7、8月暑假他
    們都在家的時間，就都是整天的時間。當時我雖是中台科技
    大學的助理教授，但 6月底及7、8月都是暑假期間。除了需
    要到校的時間以外，若學校沒有事情，就可以離開。（被告
    訴訟代理人壬○○、被告複代理人丁○○：對證人證言沒有
    意見。」是被告等對於證人寅○○之證詞既表示沒有意見，
    且證人寅○○雖自承是中台科技大學的助理教授，於94年6
    月4日到94年9月1日期間其仍在上課，然6月底及7、8月都是
    暑假期間，證人寅○○只需於每個星期三早上到校，若學校
    沒有事情，就可以離開，故其利用課餘之時抽空至原告家中
    幫忙照顧原告等人應為可採。故原告癸○○請求增加生活上
    需要之損害總共為「4萬9800元」為有理由（計算式：48,00
    元＋45,000元＝49,800元）。
  3.受傷期間減少之收入部分：
    按損害賠償除法律另有規定或契約另有訂定外，須填補債權
    人所受損害（即積極損害）與所失利益（即消極損害）。而
    依通常情形，或依已定之計劃設備，或其他特別情事，可得
    預期之利益，視為所失利益，民法第216條第2項有明文規定
    。據此規定，凡依外部情事，足認其已有取得利益之可能，
    因責任原因事實之發生，致不能取得者，即為所失之利益，
    應由債務人賠償，而不以有取得利益之絕對確實為必要（最
    高法院77年度台上字第2514號判決參照）。經查，被告稱原
    告癸○○雖因車禍無法工作，但其任職單位於其受傷期間仍
    然有支薪，故不同意支付云云。惟原告癸○○自94年 5月29
    日本件車禍受傷時起至96年2月1日起訴時止，因本件車禍接
    受治療無法工作請假96日，然其中包含27日係以原告原有之
    每年有薪慰勞假抵銷，則原告癸○○上開27日之休假因本件
    車禍而遭抵銷，其利益自然受有損害，故原告癸○○以每日
    薪資1744元計，請求有薪休假損害計 4萬7088元，為有理由
    ；另其因本件車禍受傷後，遵醫囑須長期休養三個月，其據
    此復向服務單位請准病假，期間自96年9月3日起至96年12月
    2 日止，共計三個月，其中亦包含27日係以每年有薪慰勞假
    抵銷之，故原告癸○○亦再受有上開27日之有薪休假損害計
    4 萬7088元，此有原告癸○○所提出逢甲大學薪俸、鐘點及
    其他給與明細單、公文處理單、逢甲大學行政人員請假要點
    與中國醫藥大學診斷證明書可稽（參本院附民卷第22頁、本
    院卷(一)第32至34頁、本院卷(二)第52至55頁）；原告癸○○所
    受減少薪資收入之損害為「9萬4176元」（計算式：47088元
    ＋47088元＝94176元），應有理由。
  4.精神慰撫金部分：
    按慰藉金之賠償須以人格權遭遇侵害，使精神上受有痛苦為
    必要，其核給之標準固與財產上損害之計算不同，然非不可
    斟酌雙方身分資力與加害程度，及其他各種情形核定相當之
    數額（最高法院51年台上字第 223號判例參照）。經查，原
    告癸○○45歲，現任職逢甲大學國際事務處組員，其因本次
    車禍受有腦震盪、頭皮及前額裂傷10公分、右腋挫傷等傷害
    ，經就醫後，雖已痊癒，但仍於臉上留有疤痕須整型美容，
    本院斟酌情狀認原告癸○○請求之精神慰撫金以40萬元為適
    當，應予准許，超過部分應予駁回。
（二）原告己○○部分：
  1.醫療費用部分：
    原告己○○支出醫療費 1萬5071元，有提出之醫療費用收據
    可稽，且為被告等所不爭執，自堪採信，此部分之請求，為
    有理由。另其主張本件車禍造成其舌部撕裂傷之傷疤使其言
    語發音清晰度及言語速度明顯受損，亦造成左側恥骨閉鎖式
    骨折留下長期運動受力疼痛，後續仍需進行多次之復健，預
    計支出復健費用50萬元云云。惟依台中榮民總醫院鑑定之結
    果，己○○並無構音、吞嚥以及聽力之障礙，骨頭部分亦已
    完全恢復，不需再後續處理或復健，原告己○○尚不需後續
    之復健手術費，有鑑定書在卷可稽（參本院卷(二)第3、4頁）
    ，故原告己○○請求50萬元之復健費用，為無理由。
  2.增加生活上需要部分：
    此部分原告己○○所支出包括於94年 5月29日至同年6月3日
    住院期間僱請卯○○為其看護，每日看護費800 元，看護期
    間共 6日，計支出「4800元」，另自94年6月4日至同年9月1
    日僱請寅○○為其看護，每人每日看護費 500元，看護期間
    共90日計支出「4萬5000元」，故看護費用總共為「4萬9800
    元」，已如前述，此部分之請求，尚屬有據，應予准許。
  3.精神慰撫金部分：
    經查，原告己○○80年12月03日生，目前仍在就學中，其因
    本次車禍受有舌頭撕裂、恥骨斷裂等傷害，本院斟酌一切情
    狀認原告己○○請求之精神慰撫金以30萬元為適當，應予准
    許，超過部分，應予駁回。
（三）原告戊○○部分：
  1.醫療費用部分：
    原告戊○○主張其支出醫療費 1萬8643元，有提出醫療費用
    收據可按，且為被告等所不爭執，堪信為真實，此部分之請
    求，為有理由。另其主張因車禍造成頭皮大幅度撕裂縫合和
    眼角撕裂縫合之傷口，皆造成明顯疤痕，預計需支出美容費
    用50萬元云云。惟依台中榮民總醫院鑑定之結果，認原告戊
    ○○：頭皮內傷痕，並無外觀疤痕問題。右側下眼皮外
    側不平整疤痕約1公分可以雷射磨皮改善，其費用約1－1.5
    萬元。此有台中榮民總醫院之鑑定報告附卷可稽（參本院卷
    (二)第6頁），本院斟酌情狀，認戊○○之美容手術費用應以1
    萬5000元為適當，超過部分之請求，為無理由。故原告戊○
    ○之醫療費用總共為「3萬3643元」（計算式：18643元＋15
    000元＝33643元）。
  2.增加生活上需要部分：
    此部分原告戊○○所支出包括於94年 5月29日至同年6月3日
    住院期間僱請卯○○為其看護，每日看護費 800元，看護期
    間共 6日，計支出「4800元」，另自94年6月4日至同年9月1
    日僱請寅○○為其看護，每人每日看護費 500元，看護期間
    共90日計支出「4萬5000元」，故看護費用總共為「4萬9800
    元」，已如前述，此部分之請求，尚屬有據，應予准許。
  3.精神慰撫金部分：
    經查，原告戊○○82年06月03日生，目前仍在就學中，其因
    本次車禍受有腦震盪、頭皮裂傷16公分、臉部裂傷2公分等
    傷害，經就醫後，雖已痊癒，但仍於臉上留有疤痕，須整型
    美容，本院斟酌情狀認原告戊○○請求之精神慰撫金以10萬
    元為適當，應予准許，超過部分應予駁回。
（四）原告庚○○部分：
  1.醫療費用部分：
    原告庚○○請求醫療費1758元，有提出醫療費用收據可按，
    且為被告等所不爭執，堪認為真實，應予准許。
  2.增加生活上需要部分：
    此部分原告庚○○所支出包括於94年 5月29日至同年6月3日
    住院期間僱請卯○○為其看護，每日看護費 800元，看護期
    間共 6日，計支出「4800元」，另自94年6月4日至同年9月1
    日僱請寅○○為其看護，每人每日看護費 500元，看護期間
    共90日計支出「4萬5000元」，故看護費用總共為「4萬9800
    元」，已如前述，此部分之請求，尚屬有據，應予准許。
  3.精神慰撫金部分：
    經查，原告庚○○85年06月20日生，目前仍在就讀國小五年
    級，車禍當時雖無明顯外傷，但車禍發生時頭部經碰撞與驚
    嚇，對其身亦造成一定程度之影響，本院認原告庚○○請求
    之精神慰撫金以10萬元為適當，應予准許，超過部分應予駁
    回。
五、綜上所述，本件原告等依侵權行為之法則求為判命被告等應
    連帶給付原告癸○○59萬1463元、原告己○○36萬4871元、
    原告戊○○18萬3443元與原告庚○○15萬1558元及均自起訴
    狀繕本送達最後一位被告之翌日即96年2月9日起至清償日止
    ，按年息百分之五計算之利息，洵屬正當，應予准許。至於
    逾上開請求之部分，其請求無理由，應予駁回。
六、本件原告勝訴部分並未逾 150萬元，被告等依法不得上訴而
    告確定，原告當可就此部分聲請執行，並無提供擔保宣告假
    執行之必要；至於原告敗訴部分，其假執行之聲請即失所附
    麗，併予駁回。
七、兩造其餘之攻擊或防禦方法，經本院斟酌後，認為均不足以
    影響本判決之結果，無逐一詳予論駁之必要，併此敘明。
八、據上論結，本件原告之訴，為一部有理由，一部無理由，依
    民事訴訟法第78條、第79條、第463條、第385條第 1項，判
    決如主文。
中    華    民    國    97    年    9     月    30    日
                  民事第五庭    審判長法  官  陳宗鎮
                                      法  官  鄭金龍
                                      法  官  王重吉
以上正本係照原本作成。
被告不得上訴。
如對本判決上訴，須於收受判決送達後二十日內向本院提出上訴
書狀，其未表明上訴理由者，應於提出上訴後二十日內向本院提
出上訴理由書（須按他造人數附具繕本）。
上訴時應提出委任律師為訴訟代理人之委任狀。具有民事訴訟法
第四百六十六條之一第一項但書或第二項之情形為訴訟代理人者
，另應附具律師及格證書及釋明委任人與受任人有該條項所定關
係之釋明文書影本。
                                      書記官  鄭舜祐
中    華    民    國    97    年    10    月    1     日
                                                      Ａ


司法院資訊處製作；財團法人民間司法改革基金會備份。
